臺北高等行政法院判決
　　　　　　　　　　　　　　　　　　 92年度訴字第04253號
　　　　　　　　　　　　　　　.
原　　　告　承鴻營造股份有限公司
代　表　人　甲○○
訴訟代理人　邱永祥律師
被　　　告　財政部臺灣省北區國稅局
代　表　人　許虞哲（局長）住同上
訴訟代理人　乙○○
上列當事人間因稅捐稽徵法事件，原告不服財政部中華民國92年
7月16日台財訴字第0920033264號（案號：第00000000號）訴願
決定，提起行政訴訟。本院判決如下：
　　主  文
原告之訴駁回。
訴訟費用由原告負擔。
　　事  實
一、事實概要：法務部調查局臺北市調查處（下稱市調處）查得
    ，原告於民國（下同）85年8月27日至85年9月26日向訴外人
    三富營造股份有限公司（下稱三富公司）進貨，價款計新臺
    幣（下同）70,980,511元（含稅），未依規定取得進貨憑證
    ，違反稅捐稽徵機關管理營利事業會計帳簿憑證辦法第21條
    規定，台北縣政府稅捐稽徵處爰於90年8月2日以90北稅法裁
    字第110378號處分書，依稅捐稽徵法第44條規定，裁處行為
    罰計3,380,024元。原告不服，申經復查結果，遭該處91年
    12月13日北稅法字第0910196815號復查決定駁回（下稱原處
    分），原告仍不服，提起訴願，嗣經財政部訴願決定駁回，
    遂提起本件行政訴訟。92年1月1日本件稅捐事件，由台北縣
    政府稅捐稽徵處移由被告處理。
二、兩造聲明：
　(一)原告聲明求為判決：
    1.訴願決定、原處分均撤銷。
    2.訴訟費用由被告負擔。
　(二)被告聲明求為判決：如主文所示。
三、兩造之爭點：
    原告匯予丁天益之系爭款項70,980,511元，是否有應自他人
    取得憑證而未取得之情事？
　(一)原告主張之理由：
    1.原處分據以裁罰之依據，僅市調處所查得之資料：談話筆
      錄、工程合作書影本˙˙˙等，而該資料之真實性，市調
      處未曾向原告查證過，何以能證明原告有違法之事實，未
      經證實，即據以裁罰，該處罰即不能認為合法。又原處分
      據以裁罰之交易金額70,980,511元，為市調處所提供匯款
      單之合計數，其受款人皆為丁天益，而市調處提供之工程
      合作協議書，係由原告之代表人及丁天益簽立，該協議書
      約定原告有依約給付丁天益工程款之義務，顯然匯款單與
      三富公司無任何關係。另市調處所查獲之工程合約，並非
      原告所有，且該約所用之印章亦非原告所有，原告之代表
      人與丁天益既有合作之協議在先，即無可能以相同內容再
      與三富公司簽約，況且市調處提供之匯款單，其受款人均
      為丁天益，並非三富公司等情。
    2.本件被告以卷附協議書、工程合約書及證人丙○○與方照
      華在市調處之證言，認定原告於84年間承攬台北縣政府環
      保局八里下罟子垃圾掩埋場興建工程（下稱系爭工程）後
      ，隨即將該工程轉包予丁天益及三富公司，並於85年5月2
      7日至同年9月26日，向三富公司進貨70,980,511元云云，
      惟查：
      (1)原告於承攬系爭工程後，若有意將前開工程交由第三人
        施作，可以下列方式行之：即將全部工程交予另一家廠
        商施作；將全部工程依其性質分類後，再分別交予多家
        廠商施作，然不論原告係採前述之何種方式，衡諸常情
        ，均無可能於與第三人訂約將前開工程之全部或一部交
        由第三人施作後，甘冒勢必造成違約應負債務不履行責
        任之風險，另訂約將該工程交由其他人施作之理，且第
        三人於取得原告所交付施作之工程後，亦斷無可能於應
        施作項目不變之情形下，自願另與原告約定減少1億餘
        元報酬之理。乃被告不僅認定原告承攬系爭工程後，不
        顧勢必違約應負債務不履行責任之風險，隨即違反常理
        將該工程分別轉包予丁天益及其實際負責三富公司，且
        丁天益竟於先以其名義與原告簽訂報酬為536,908,000
        元之契約後，亦於應施作項目不變之情形下，隨即以其
        實際負責三富公司之名義，另簽訂報酬較前開契約約定
        報酬減少高達1億1千6百餘萬元之契約，此違背常情之
        處，實至為顯明，是被告認定之原告將前開工程先後轉
        包予丁天益及三富公司云云，根本與事實不符！
      (2)另查茍原告確將系爭工程轉包予三富公司為真，則依常
        情，三富公司自應直接向原告請領工程款，而斷無假手
        他人之理，且若三富公司繼續營業，則不論該公司之負
        責人是否存歿，三富公司自均得依約繼續施作並請領工
        程款，乃依卷附匯款單所示，被告所指之三富公司應收
        工程款，均係由原告支付予丁天益，且於丁天益亡故後
        ，前開工程之未完成部分即由原告收回自行施作，三富
        公司亦從未向原告為任何之請求，此亦足證原告根本未
        將前開工程轉包予三富公司，故有關卷附原告與三富公
        司所訂之工程合約應係偽造，自亦不足採為認定原告向
        三富公司進貨之證據，況退一步言，縱認原告卻曾將前
        開工程分別轉包予丁天益及三富公司，但系爭工程只有
        特定之一件，不可能發生有2家廠商各自獨立施作之情
        形，如原告接受其中一方踐行工程施作之給付，勢必無
        法受領另一方工程施作之給付，換言之，原告在此情形
        下不得不選擇其履約及違約對象，而以原告將工程款支
        付予丁天益，及原告於丁天益亡故後，即將前開工程未
        完成部分之工程收回自行施作之情形觀之，亦可見原告
        係選擇對丁天益履約而對於三富公司違約，是原告並未
        向三富公司進貨之事實，亦無庸置疑！
      (3)丁天益為三富公司之實際負責人已如前述，是依常情，
        丁天益利用三富公司之資源為其處理私人事務，實屬稀
        鬆平常，故於此情形下，自不能以外觀上係以三富公司
        資源處理之事務，即遽謂該事務必屬三富公司之事務。
        本件證人丙○○係證稱：丁天益自原告取得系爭工程，
        該工程款係以丁天益或三富公司出面向原告請款等語。
        是依其證言，前開工程係由丁天益所取得，至於工程款
        則係由丁天益或三富公司向原告請領，而依前揭說明，
        丁天益利用三富公司之資源為其處理私人之事務，乃屬
        正常之舉，則證人丙○○所為前述證言，自不足作為證
        明前開工程係由三富公司所承攬，又證人方照華係證稱
        ：前開工程應係由三富公司所承攬，因該工程相關之收
        支，大抵由三富公司進出云云，是方照華所稱系爭工程
        係由三富公司所承攬，係以該工程之相關收支多由三富
        公司進出所為之推論，而非其親聞親見之事，故此項主
        觀推測之詞本不足採，然依揭說明，丁天益本有可能利
        用三富公司為其處理私人事務之情形，況以原告均係匯
        付款項予丁天益而非三富公司等物證觀之，亦足見方照
        華所為之推測，根本與事實不符，乃被告竟將彼二人所
        為顯與事實不符之推測之詞，採為不利原告之證據，其
        不當之處，實至為顯明！
      (4)本件被告稱依公司法第56條第1項明定：公司章程未經
        特定者，各股東均得代表公司，故訴外人三富公司之實
        際負責人丁天益，與原告代表人於84年9月1日所簽訂之
        協議書，自係代表三富公司所為，且卷附原告與訴外人
        三富公司所訂契約之契約書格式與原告印文，均與原告
        與水美公司所訂契約相同，加以三富公司亦於85年2月
        至87年6月間開立69,148,000元之發票予原告，此均足
        證前開原告與三富公司所定契約為真正，且系爭工程之
        承攬主體為三富公司而非丁天益，從而原處分及訴願決
        定於法均無違誤云云！惟查公司章程未經特定者，各股
        東固均得代表公司，然此項規定僅限於各股東為法律行
        為時表示其代表公司始有其適用，此可從各股東為其私
        人置產而向他人買受不動產，均不能認為其係代表公司
        所為，即可獲得明證，是被告就此之法律見解實有誤會
        原告與安富公司間之契約及三富公司所開立之前開發票
        ，據原告表示：依其公司內部之了解，本件工程係我託
        丁天益個人處理，並未發包予三富公司，一切契約之履
        行亦係對丁天益個人而為，卷附原告與三富公司間契約
        之來源可能有二：三富公司依自己需求而偽造，三
        富公司為自己之需求而由丁天益請求原告不詳人員配合
        製作不實之契約。惟不論何者，該份契約均從未被履行
        過，是被告依該契約認定三富公司確有承攬原告之工程
        ，自有違誤！又前開發票係丁天益以受託代辦人之立場
        ，將部分工程交付三富公司承作，故原處分所認定之裁
        罰事實尚有未洽！
      (5)被告另以系爭工程之承攬主體縱如原告所主張之丁天益
        ，原告亦已違反稅捐稽徵法第44條之規定，未依法自丁
        天益取得進貨憑證，而其未取得憑證之總額與裁罰之金
        額，均與本件所查明認定者相同，則原處分就此並無不
        當云云！惟查原處分所認定之裁罰事實，係原告未依法
        向三富公司取得進貨憑證，若本件之承攬主體為丁天益
        ，則關於此部分若應裁罰，其裁罰之事實為原告未依法
        向丁天益取得進貨憑證，是此二者之裁罰事實迥不相同
        ，則於此情形下，原處分之裁罰自屬不當而應撤銷，至
        於被告是否得就原告未自丁天益取得進貨憑證之事實另
        為處理，與本件無涉，自不得混為一談！
　(二)被告主張之理由：
    1.按「對外營業事項之發生，營利事業應於發生時自他人取
      得原始憑證，如進貨發票或給與他人原始憑證，如銷貨發
      票。給與他人之憑證，應依次編號並自留存根或副本。」
      「營利事業依法規定應自他人取得憑證而未取得，應就其
      未取得憑證經查明認定之總額處百分之五罰鍰。」分別為
      稅捐稽徵機關管理營利事業會計帳簿憑證辦法第21條及稅
      捐稽徵法第44條所明定。
    2.本件原告於85年8月27日至85年9月26日向三富公司進貨，
      價款計70,980,511元（含稅），未依規定取得進貨憑證，
      違反稅捐稽徵機關管理營利事業會計帳簿憑證辦法第21
      條規定，案經法務部調查局臺北市調查處查得，取具臺北
      市調查處談話筆錄影本、臺北縣政府付款憑單影本、匯款
      單影本、工程合作協議書影本及工程合約書影本等證據附
      案佐證，違章事實明確，堪予認定，爰依稅捐稽徵法第44
      條規定，裁處行為罰計3,380,024元，經查並無不合，原
      處分請予維持。
    3.經查三富公司負責人丙○○於89年7月24日所作談話筆錄
      ，稱其於79年至89年間擔任三富公司負責人，但在85年10
      月9日前係由其先夫丁天益（已於89年10月9日死亡）負責
      實際處理公司業務，丁天益自原告取得八里工程，在轉包
      期間均依臺北縣政府規定之工程進度施工，該工程請款係
      以丁天益或三富公司出面向原告請款；且於89年9月18日
      三富公司之會計方照華所作筆錄，亦稱其於79年至87年間
      擔任三富公司會計，八里工程應係三富公司所承攬，因該
      工程相關之收支，大抵經由三富公司進出；次查原告負責
      人甲○○於84年9月1日與丁天益所訂工程合作協議書雖載
      有八里工程轉包由丁天益（負責金額536,908,000元）及
      水美公司（負責金額165,000,000元）承作，惟丁天益為
      三富公司實際負責業務者，是原告嗣於84年9月25日再與
      三富公司訂立八里工程轉包合約（合約總價420,466,597
      元，前開協議書記載丁天益負責金額536,908,000元），
      亦屬合理，且該協議書與工程合約並非如原告主張為相同
      內容，又查85年間原告於中興商業銀行帳戶確有匯款與丁
      天益，此有卷附匯款單可稽，且三富公司會計方照華筆錄
      亦稱八里工程應係三富公司承攬，足證本案原告將八里工
      程之部分工程轉包主體確為三富公司。
    4.又本案經臺北縣政府稅捐稽徵處以91年8月22日北稅法字
      第0910127557號函請原告於91年9月4日前往該處說明，針
      對本案系爭違章期間（85年8月27日至85年9月26日）系爭
      工程之承攬、發包之情形並提示實際交易對象之相關資料
      供核，惟原告逾期未前往該處說明，此有郵局雙掛號回執
      附卷可稽，且原告迄今仍未提示案關資料供核，按最高行
      政法院（89年7月1日改制前為行政法院）39年度判字第2
      號判例：「當事人主張事實，須負舉證責任，倘所提出之
      證據，不足為其主張事實之證明，自不能認其主張之事實
      為真實。」本件原告雖一再執詞主張非與三富公司交易，
      惟未能提示相關佐證資料以實其說。
    5.本件原告主張被告認定其將工程先後轉包與丁天益及三富
      公司，契約約定報酬減少1億1千6百萬元，違背常情之處
      至為顯明，市調處查得其與三富公司所訂之工程合約應係
      偽造，不足採為認定原告向三富公司進貨之依據乙節，經
      查原告代表人甲○○與丁天益於84年9月1日訂定之工程合
      作協議書，其內容僅約略記載「雙方同意合作完成（臺北
      縣政府八里下罟子區域性垃圾衛生掩埋場第1期第2階段先
      期工程）˙˙˙二、雙方同意交由水美公司負責工程金額
      為新臺幣1億6千5百萬元正˙˙˙三、乙方負責金額為
      536,908,000元正。」且並非以原告名義簽訂，嗣原告復
      於同年9月23日與水美公司訂定工程合約書，詳定工程名
      稱、承包項目、合約總價及付款辦法等內容，該合約書為
      原告所不爭，堪認為真實，有臺灣臺北地方法院87年度重
      訴字第939號民事判決書可稽；查丁天益為三富公司之實
      際負責人，是原告復於84年9月25日與三富公司訂定工程
      合約書詳定工程名稱、承包項目、合約總價及付款辦法等
      內容，並無違一般商業常情，且該合約書內容格式與附件
      2 相同，原告使用之印章亦相同，又該合約書乃丁天益之
      子丁○○提供，足堪認為真實，原告主張該合約書係偽造
      乙節，核難採據。
    6.另原告主張茍其確將工程轉包予三富公司，依常情三富公
      司自應直接向原告請領工程款，且若三富公司繼續營業，
      則不論供公司之負責人是否存歿，三富公司自應依約繼續
      施作並請領工程款，惟依卷附匯款單所示，被告所指之三
      富公司應收工程款均係由原告支付與丁天益，且於丁天益
      亡故後，工程未完成部分即由原告收回自行施作，三富公
      司亦從未向原告為任何之請求，此亦足證原告根本未將工
      程轉包予三富公司等情，經查原告於85年2月16日起至9月
      26日止匯款予丁天益合計174,321,471元，依原告與丁天
      益簽定之工程合作協議書載明：「四、上述各自負責之部
      分工程其進貨憑證及請款與行政作業應各自負責並應符合
      承鴻營造公司之作業及稅捐機關要求。」丁天益係個人，
      自無法承攬高達數億元之工程，則丁天益是否有依規定給
      付進貨憑證予原告據以請款？原告迄今均未提示任何相關
      資料供核，次依公司法第56條第1項明定：「公司得以章
      程特定代表公司之股東；其未經特定者，各股東均得代表
      公司。」丁天益為三富公司之股東得代表公司，且依三富
      公司前負責人丙○○於89年7月24日在市調查處所作談話
      筆錄亦表明丁天益為實際負責人，又查三富公司於85 年2
      月至87年6月間開立銷售額合計69,148,000元之統一發票
      予原告，此有專案申請調檔統一發票查核清單可稽，足證
      本件原告將系爭工程之部分工程轉包主體確為三富公司。
    7.本件縱如原告主張將八里工程轉包予丁天益而非三富公司
      ，則丁天益承攬工程而未依行為時營業稅法第28條規定辦
      理營業登記，應依同法第51條規定補稅並處罰；本件原告
      依法應自丁天益取得憑證而未取得，顯已違反稅捐稽徵法
      第44條之規定，原處分依查明認定之總額70,980,511元（
      原告共給付丁天益174,321,471元，惟未逾核課期間金額
      僅70,980,511元）處百分之5罰鍰3,380,024元，並無不合
      ，請予維持。
　　理  由
一、本件訴訟程序進行中，被告之代表人已由林吉昌變更為許虞
    哲，此有行政院93年7月30日院授人力字第0930063453號令
    在卷可按，茲由新任代表人具狀聲明承受訴訟，核無不合，
    應予准許。
二、原告起訴主張：原告之代表人與訴外人丁天益於84年9月1日
    訂立工程合作協議書，雙方同意合作完成系爭工程，工程金
    額758,000, 000元，交由訴外人水美公司負責工程金額為
    165,000,000元，由丁天益負責金額為536,908,000元，應付
    之工程款均由原告支付予丁天益，且於丁天益亡故後，系爭
    工程之未完成部分即由原告收回自行施作，並無轉包予三富
    公司之情事。是原處分以原告向三富公司進貨，價款
    70,980,5 11元（含稅），未依規定取得進貨憑證，違反稅
    捐稽徵機關管理營利事業會計帳簿憑證辦法第21條規定，依
    稅捐稽徵法第44條規定，裁處行為罰計3,380,024元，於法
    無據，為此訴請如聲明所示云云。
二、被告則以：原告之代表人固於84年9月1日與丁天益訂有工程
    合作協議書，將系爭工程轉包由丁天益（負責金額536,908,
    000元）及水美公司（負責金額165,000,000元）承作，惟丁
    天益為三富公司實際負責業務者，是原告嗣於84年9月25日
    再與三富公司訂立工程合約書，將其中掩埋場工程等部分工
    程交由三富公司承包，合約總價420,466,597元，三富公司
    於85年2月至87年6月間開立銷售額合計69,148,000元之統一
    發票予原告，而另給付丁天益之174,321,471元，則未依規
    定取得進貨憑證，違反稅捐稽徵機關管理營利事業會計帳簿
    憑證辦法第21條規定，原處分僅就未逾核課期間金額70,980
    ,511 元，依稅捐稽徵法第44條之規定處百分之五罰鍰3,380
    , 024元，於法有據等語置辯。
三、本件兩造不爭之原告標得工程金額758,000,000元之系爭工
    程，84年9月1日原告之代表人與丁天益訂立工程合作協議書
    ，將系爭工程轉包由丁天益（負責金額536,908,000元）及
    水美公司（負責金額165,000,000元）承作，原告於85年2月
    16日起至9月26日止先後匯款予丁天益合計174,321,471元，
    ，未取得進貨憑證等情，有工程合作協議書、跨行通匯申請
    書、取款憑條、中興商業銀行存款往來對帳單等附於原處分
    卷可稽，堪認為真實。
四、按稅捐稽徵法第44條規定：「營利事業依法規定應給與他人
    憑證而未給與，應自他人取得憑證而未取得，或應保存憑證
    而未保存者，應就其未給與憑證、未取得憑證或未保存憑證
    ，經查明認定之總額，處百分之五罰鍰。」又行為時（91年
    8月30日修正發布前）稅捐稽徵機關管理營利事業會計帳簿
    憑證辦法第1條規定：「為促使營利事業保持足以正確計算
    其銷售額及營利事業所得額之帳簿憑證及會計記錄，依所得
    稅法第21條第2項規定，訂定本辦法。營業稅法第34條規定
    營業人有關會計帳簿憑證之管理準用本辦法之規定。」第21
    條規定：「（第1項）對外營業事項之發生，營利事業應於
    發生時自他人取得原始憑證，如進貨發票，或給與他人原始
    憑證，如銷貨發票。給與他人之憑證，應依次編號並自留存
    根或副本。（第2項）前項所稱營業事項包括營利事業之貨
    物、資產、勞務等交易事項。……」是本件之爭執，厥在於
    原告匯予丁天益之系爭款項70,980,511元，是否有應自他人
    取得憑證而未取得之情事？
五、經查：
  (一)查原告之代表人與丁天益間於84年9月1日間訂立工程合作協
    議書，將系爭工程其中536,908,000元部分轉包由丁天益負
    責承作，丁天益自原告受有系爭工程款174,321, 471元，此
    均既為原告所不爭，則關於丁天益部分，其承攬工程而未依
    行為時營業稅法第28條規定辦理營業登記，固應依同法第51
    條規定補稅並處罰，原告依法仍應自丁天益取得憑證，乃原
    告未取得憑證，即已有違反稅捐稽徵法第44條規定之情事。
  (二)且查依市調處自丁天益之女丁○○取得之「承鴻營造股份有
    限公司工程合約書」（附於原處分卷），其立約之兩造為原
    告與三富公司，其內容係將系爭工程其中掩埋場工程（含滲
    出水處理廠整地工程）、滲出水處理廠土建及景觀工程及八
    里垃圾資源回收廠整地工程（一般土木工程）等部分工程交
    由三富公司承包，工程總價為420,466,597元，對照原告不
    爭之前揭工程合作協議書第4條「上述各自負責之部分工程
    其進貨憑證及請款與行政作業應各自負責並應符合承鴻營造
    公司之作業及稅捐機關要求。」之約定以觀，原處分認定原
    告有將該部分工程另轉包予三富公司之情事，洵屬有據。
  (三)雖原告一再否認上開工程合約書之真正，然查依三富公司擔
    任會計（79年至87年間）之方照華於89年9月18日於市調處
    陳述以：「（問：該工程係三富工程或丁天益個人所承攬？
    ）應係三富公司所承攬，因該工程相關之收支，大抵經由三
    富公司進出，而三富公司亦有開立發票給上手承鴻工程公司
    之情事。」此有調查筆錄附於原處分卷可參。又查三富公司
    之名義負責人丙○○於89年7月24日於市調處陳述以：「（
    系爭工程）係由陳帝國等人以承鴻公司名義次於84.8.29標
    得，決標價格為758,000,000元，陳帝國則於84.9.1將該項
    工程扣除承鴻公司內部管理費56,092,000元及污水處理協力
    廠商水美公司負責之工程金額165,000,000元扣除後之餘額
    536,908,000元工程全數轉讓丁天益承作，並由承鴻公司負
    責人甲○○與丁天益簽訂『工程合作協議書』，陳帝國為該
    協議書之見證人。」此有調查筆錄及陳帝國之切結書附於原
    處分卷可參；且查丙○○於言詞辯論期日結證陳稱：「合約
    書上的簽名不是我簽的，我當時的確知道有此項工程，但細
    節我不清楚，我是直到丁天益死亡後，公司業務發生問題，
    我才從高雄北上來處理事情。當時原告負責人甲○○找我去
    ，一看到我，感覺上是見到一弱女子，就好像放心了，結果
    很多工程款沒有進我們公司的戶頭。我北上都在公司處理事
    情，公司內部的業務是由會計跟我報告，會計說承鴻公司有
    很多工程款未入公司的帳。……工程還是有持續做，亦即還
    有我們的人在承鴻公司承包的工地施工。……有找人去要兩
    次，一次他給現金大約一千多萬，第二次則開支2張支票給
    我1張500萬元，1張595萬元之支票，不過都跳票了。」等語
    ，此有筆錄在卷可按，是可認定無論上開工程合約書或其上
    印章之真正與否，原告與三富公司均確有轉包之契約關係（
    契約之成立不以書面為要件），原告此一主張尚非可採。
六、綜上所述，原告之主張，均非可採，原處分以原告未依規定
    取得進貨憑證，違反稅捐稽徵機關管理營利事業會計帳簿憑
    證辦法第21條規定，依稅捐稽徵法第44條規定，應按經查明
    認定之總額裁處百分之五罰鍰，而維持台北縣政府稅捐稽徵
    處按其查得進貨價款70,980,511元（含稅）所處百分之五之
    罰鍰3,380,024元（70,980,511/1.05X5%）之處分，認事用
    法均無違誤，訴願決定遞予維持，亦無不合，原告訴請撤銷
    訴願決定及原處分，為無理由，應予駁回。
據上論結，本件原告之訴為無理由，爰依行政訴訟法第98條第3
項前段，判決如主文。
中　　華　　民　　國　　94　　年　 　4　　月　 14  　 日
                  第三庭審判長法  官　王　立　杰
                              法  官　黃　本　仁
                              法  官　王　碧　芳
上列正本係照原本做成。
如不服本判決，應於送達後20日內，向本院提出上訴狀並表明上
訴理由，如於本判決宣示後送達前提起上訴者，應於判決送達後
20日內補提上訴理由書（須按他造人數附繕本）。
中　　華　　民　　國　　94　　年　 　4　　月　 14  　 日
                                法院書記官 鄭 聚 恩
